最高法院刑事判決　　　　　　　　　　　　　　　九十三年度台上字第二七九三號
　　上　訴　人　甲○○
　　選任辯護人　邱創舜律師
右上訴人因擄人勒贖等罪案件，不服台灣高等法院中華民國九十三年三月十五日第二
審判決（九十二年度上訴字第四三八九號，起訴案號：台灣台北地方法院檢察署九十
二年度偵字第一三０四０號），提起上訴，本院判決如左：
    主  文
上訴駁回。
    理  由
甲、擄人勒贖部分：
按刑事訴訟法第三百七十七條規定：上訴於第三審法院，非以判決違背法令為理由，
不得為之。是提起第三審上訴，應以原判決違背法令為理由，係屬法定要件。且必須
依據卷內資料為具體之指摘，並足據以辨認原判決已具備違背法令之形式，始屬相當
。本件原判決維持第一審論處上訴人甲○○共同意圖勒贖而擄人罪刑（處有期徒刑十
一年十月）之判決，駁回上訴人在第二審之上訴，已敘明所憑證據及認定理由。對於
上訴人矢口否認有與唐松治、張美月（以上二人另經檢察官通緝中）共犯擄人勒贖之
所辯，認係卸責虛構之詞，不足採信，並已依據卷內證據資料，逐一指駁。且敘明上
訴人所犯單純擄人勒贖罪及詐欺取財未遂罪，並無牽連犯之裁判上一罪關係，屬犯意
各別，行為互殊，應予分論併罰，綦詳。所為合法之事實認定，俱有卷內證據資料足
憑，從形式上觀察，並無違背法令之情形存在。上訴意旨置原判決上開明確論斷於不
顧，仍執其在原審所辯陳詞，否認有擄人勒贖犯行，就原判決理由已詳加說明之事項
及事實審法院採證認事之職權行使，指其有違經驗法則、不載理由、理由矛盾、不適
用法則及適用法則不當之違法，核與法律規定得為上訴第三審理由，不相適合。至上
訴意旨另指上訴人係遭唐松治、張美月瞞騙，指被害人張培福騙走唐松治大哥的老婆
，要捉被害人才能找到，上訴人基於幫助朋友解決家庭問題，才被騙參與妨害被害人
之自由犯行。且事前並不知係為勒贖而擄走被害人，否則上訴人何需於捉到被害人後
，即於途中先行離去，而未與唐松治及張美月前往拘禁被害人之處所，且未分得贖款
，亦未與唐松治及張美月共同逃亡國外。原判決對此有利上訴人之證據，並未敘明不
予採納之理由，自有不備理由之違法一節。查上訴人就原判決事實，僅供承有與通緝
中之唐松治及張美月共犯妨害被害人自由犯行，而矢口否認有與之共犯擄人勒贖犯行
，原判決對於上訴人之所辯，認係卸責虛構之詞，不足採信，已依據卷內證據資料，
於理由內詳加說明，上訴意旨以此為單純之事實上爭執，顯非依據卷內資料執以指摘
之適法上訴第三審理由。綜上說明，應認其此部分之上訴為違背法律上之程式，予以
駁回。
乙、詐欺部分：
按刑事訴訟法第三百七十六條所列各罪之案件，經第二審判決者，不得上訴於第三審
法院，法有明文。本件上訴人甲○○被訴詐欺部分，原審係依刑法第三百三十九條第
三項、第一項論處罪刑，核屬刑事訴訟法第三百七十六條第四款之案件。依首開說明
，既經第二審判決，自不得上訴於第三審法院，上訴人竟復提起上訴，顯為法所不許
，應予駁回。
據上論結，應依刑事訴訟法第三百九十五條前段，判決如主文。
中　　　華　　　民　　　國　　九十三　　年　　　五　　　月　　三十一　　日
                              最高法院刑事第二庭
                                  審判長法官  陳　錫　奎
                                        法官  洪　清　江
                                        法官  李　伯　道
                                        法官  洪　文　章
                                        法官  花　滿　堂
      右正本證明與原本無異
                                              書  記  官
中　　　華　　　民　　　國　　九十三　　年　　　六　　　月　　　四　　　日
                                                                        Ｋ
